臺灣臺北地方法院刑事判決　　　　　100年度易更(一)字第6號
聲　請　人　臺灣臺北地方法院檢察署檢察官
被　　　告　陳俊龍
上列被告因違反毒品危害防制條例案件，經檢察官聲請以簡易判
決處刑（99年度撤緩偵字第213號），本院認不宜以簡易判決處
刑，改依通常程序審理，並為公訴駁回之裁定（99年度易字第29
05號），檢察官不服提起抗告，經臺灣高等法院撤銷發回，被告
就被訴事實為有罪陳述，本院改依簡式審判程序，判決如下：
    主  文
陳俊龍施用第二級毒品，處有期徒刑肆月，如易科罰金，以新臺
幣壹仟元折算壹日。
    事  實
一、陳俊龍前於民國97年間，因施用毒品案件，經本院以97年度
    毒聲字第939號裁定送勒戒處所觀察、勒戒後，於98年5月18
    日因認無繼續施用毒品之傾向而釋放出所，並經臺灣臺北地
    方法院檢察署檢察官以98年度毒偵緝字第1546號為不起訴處
    分確定。詎猶不知戒斷毒癮，明知甲基安非他命為第二級毒
    品，不得非法施用、持有，竟基於施用第二級毒品甲基安非
    他命之犯意，於98年8月31日晚上7時38分許為警採尿前回溯
    96小時內之某時（聲請簡易判決處刑書誤載「98年10月31日
    」，業經檢察官更正），在臺北市○○區○○街20巷2號2樓
    ，以將第二級毒品甲基安非他命置入其玻璃球吸器（未扣案
    ）內，燃燒產生煙霧吸食之方式，施用第二級毒品甲基安非
    他命1次。嗣因其為受列管之施用毒品者，經警通知於98年8
    月31日晚上7時38分許，至臺北市政府警察局中山分局採尿
    送驗結果，呈安非他命類陽性反應。
二、案經臺北市政府警察局中山分局報請臺灣臺北地方法院檢察
    署（下稱臺北地檢署）檢察官偵查後，於98年11月25日以98
    年度毒偵字第3084號為緩起訴處分，並依刑事訴訟法第253
    條之1第1項、第253條之2第1項第4款、第6款、第8款之規定
    ，命其於緩起訴處分確定日起之3個月內，向臺北市觀護志
    工協進會支付新臺幣5萬元之緩起訴處分金，且應於緩起訴
    處分期間內，完成戒癮治療及依通知按時進行蹤輔導暨不定
    期之尿液檢驗，臺北地檢署依職權送請再議，經臺灣高等法
    院檢察署檢察長於98年12月14日以98年度上職議字第13287
    號為駁回再議之處分而確定，惟因陳俊龍未依上開緩起訴處
    分內容，支付緩起訴處分金，經臺北地檢署檢察官於99年4
    月9日，以99年度撤緩字第160號處分書撤銷上開緩起訴處分
    確定後，聲請以簡易判決處刑。
    理  由
一、按本案被告陳俊龍所犯係死刑、無期徒刑、最輕本刑為3年
    以上有期徒刑以外之罪，其於準備程序就前揭被訴事實為有
    罪之陳述，經告知簡式審判程序之旨，並聽取其與公訴人之
    意見後，本院認無不得或不宜改依簡式審判程序進行之情形
    ，爰依刑事訴訟法第273條之1第1項規定，裁定本件進行簡
    式審判程序審理，是本件之證據調查，依同法第273條之2規
    定，不受同法第159條第1項、第161條之2、第161條之3、第
    163條之1及第164條至第170條規定之限制，合先敘明。
二、上揭事實，業據被告坦承不諱，且查：
(一)、被告於99年8月31日所採之尿液，經送往具有專門鑑定尿液
    中有無毒品成分之台灣尖端先進生技醫藥股份有限公司以酵
    素免疫法、氣相層析質譜法檢驗確認結果，呈安非他命陽性
    反應，此有該公司98年9月9日濫用藥物檢驗報告、應受尿液
    採驗人尿液檢體採集送驗紀錄表（見98毒偵3084卷第9、10
    頁）。而人體施用甲基安非他命後，在主要代謝物中未改變
    形態之甲基安非他命佔施用劑量達43％，安非他命則約為5
    ％，且安非他命在國內取得不易，施用情形較少，尿液檢驗
    結果係甲基安非他命陽性者佔大部分。又依據Jonathan M.
    等人2002年文獻報導，以5名測試者於4週內分4次使用，每
    次施用甲基安非他命20mg劑量後，收集其尿液並以250ng／
    ml 為閾值時，其最長檢出時間為56至96小時，文獻有關服
    用藥物之報告，因研究對象、使用劑量之多寡、實驗條件或
    研究角度等不同，結果及其呈現方式亦不同，故除相關文獻
    之資料，仍需依個案狀況做研判，一般可檢出甲基安非他命
    之最長時間為1至5天，是服用甲基安他命後，最低於服用後
    96小時內可由尿液檢測出甲基安非他命陽性反應，此為法院
    依職權所知悉之事項。本件被告之尿液經以氣相層析質譜儀
    分析法檢驗，既呈嗎啡、安非他命類陽性反應，且其嗎啡、
    甲基安非他命濃度分別為51120ng/ml、8160ng/ml，顯見被
    告應有在上開採尿時間前，施用甲基安非他命甚明。是依上
    開卷附之各項文書、證物等補強證據，已足資擔保被告於警
    詢、偵查及本院審理中自白之真實性，堪信為真實。綜上，
    被告上揭時、地，施用甲基安非他命之犯行，洵堪認定。
(二)、又被告前於97年間，因施用毒品案件，經本院以97年度毒聲
    字第939號裁定送勒戒處所觀察、勒戒後，於98年5月18 日
    因認無繼續施用毒品之傾向而釋放出所，並經臺灣臺北地方
    法院檢察署檢察官以98年度毒偵緝字第1546號為不起訴處分
    確定等情，有臺灣高等法院被告前案紀錄表1份在卷可稽，
    其於前述觀察、勒戒執行完畢釋放後5年內，再犯本件施用
    甲基安非他命之犯行，核與毒品危害防制條例第23條第2項
    規定相符，依法應予論科。
三、按甲基安非他命，係屬毒品危害防制條例第2條2項第2款所
    定之第二級毒品。是核被告所為，係犯毒品危害防制條例第
    10條第2項之施用第二級毒品罪。被告施用前持有第二級毒
    品甲基安非他命之低度行為，應為施用之高度行為所吸收，
    不另論罪。爰審酌被告前已有施用毒品之不良素行，歷經觀
    察、勒戒程序猶施用之，顯見其戒毒意志不堅，本不宜寬貸
    ，惟念其施用毒品乃自戕一己之身體健康，對社會造成之危
    害尚非直接鉅大，犯後亦坦承犯行，態度良好，及其犯罪動
    機、目的等一切情狀，量處如主文所示之刑，並諭知易科罰
    金之折算標準。又被告所有供施用毒品用之玻璃球吸食器，
    未經扣案，復無證據可資證明尚存在，且亦非義務沒收之物
    ，爰不予宣告沒收。
據上論斷，應依刑事訴訟法第273條之1第1項、第299條第1項前
段，毒品危害防制條例第10條第2項，刑法第11條前段、第41條
第1項前段，判決如主文。
本案經檢察官陳國安到庭執行職務
中    華    民    國   100    年    9     月    6     日
                  刑事第十四庭  法  官  李殷君
以上正本證明與原本無異。
如不服本判決應於收受送達後10日內向本院提出上訴書狀，並應
敘述具體理由；其未敘述上訴理由者，應於上訴期間屆滿後20日
內向本院補提理由書（均須按他造當事人之人數附繕）「切勿逕
送上級法院」。
                                書記官  殷玉芬
中    華    民    國   100    年    9     月    9     日
附錄本判決論罪科刑法條全文
毒品危害防制條例第10條
施用第一級毒品者，處 6 月以上 5 年以下有期徒刑。
施用第二級毒品者，處 3 年以下有期徒刑。